臺灣高等法院民事裁定　　　　　　　　　100年度抗字第875號
　　抗　告　人　黃春財
　　代　理　人　薛欽峰律師
　　　　　　　　楊宗翰律師
上列抗告人因與相對人林銘政間撤銷假處分事件，對於中華民國
100年5月12日臺灣板橋地方法院100年度全聲字第15號裁定提起
抗告，本院裁定如下：
    主  文
抗告駁回。
抗告費用由抗告人負擔。
    理  由
一、按假處分所保全之請求，得以金錢之給付達其目的，或債務
    人將因假處分而受難以補償之重大損害，或有其他特別情事
    者，法院始得於假處分裁定內，記載債務人供所定金額之擔
    保後免為或撤銷假處分。假處分裁定未依前項規定為記載者
    ，債務人亦得聲請法院許其供擔保後撤銷假處分，民事訴訟
    法第536條第1項、第2項分別定有明文。次按所謂「特別情
    事」，係指債權人因撤銷假處分所受之損害，可得以金錢彌
    補，且不致因假處分之撤銷使債權人失卻其保全之情形而言
    （最高法院84年臺抗字第508號裁判要旨參照）。又假處分
    所為保全之給付，如代以金錢，債權人亦得達其債權之終局
    目的者，固可認有所謂特別情事，許債務人供擔保而撤銷假
    處分，惟假處分與假扣押之性質不同，如假處分所保全之給
    付代以金錢，並不能達其債權之終局目的，仍不得許債務人
    供擔保而為撤銷假處分之裁定（最高法院46年臺抗字第86號
    判例意旨參照）。
二、抗告人在原法院以：相對人明知其與伊之間原有之租賃契約
    業於民國99年6月間到期後未再續約，兩造間無租賃契約關
    係存在，竟猶主張其有向伊承租門牌號碼為新北市新莊區○
    ○○路370號之1之房屋及其基地（下稱系爭不動產），及有
    約定租賃契約期滿後，就系爭不動產有承租人之優先承買權
    ，且因伊擬將系爭不動產出售予第三人杜清秀，其恐有害其
    就系爭不動產之優先承買權，致日後有不能或甚難執行強制
    執行之虞，而向原法院聲請就系爭不動產為假處分。原法院
    不察，竟於100年3月21日以100年度全字第49號裁定，准相
    對人以新臺幣2,580萬元為伊供擔保後，伊對系爭不動產不
    得讓與、設定抵押、出租及其他一切處分行為。嗣原法院民
    事執行處更依相對人之聲請以100年度司執全字第191號執行
    假處分在案。惟相對人既已非系爭租約之承租人，且伊於與
    第三人金露華續約時特別約定排除原租賃契約所約定之優先
    承買權，故相對人亦無從再主張優先承買權。是相對人之假
    處分聲請顯屬無據，本件即有撤銷假處分之特別情事。又縱
    相對人就系爭不動產有優先承買權，惟該優先承買權係屬債
    權性質，伊仍得將系爭不動產出售予他人，相對人僅得請求
    損害賠償，且得以金錢給付達賠償之目的，而伊因已將系爭
    不動產出售予第三人杜清秀，如未依約於100年6月1日起辦
    理過戶等相關事宜，恐將產生鉅額之損害賠償，伊將因本件
    假處分而受難以補償之重大損害，是本件假處分確有民事訴
    訟法第536條第1項所規定之撤銷假處分之原因，爰聲請准予
    供擔保後撤銷假處分云云。
三、經查相對人主張其對抗告人有承租人之優先承購權之事實，
    有其與抗告人訂定之租賃契約、租賃訂金契約書及以其配偶
    金露華為名與抗告人訂定之協議書為證（見原法院卷第17頁
    至第22頁及第37頁），在形式上堪認其已釋明其假處分請求
    之原因。至相對人是否仍為承租人及是否就系爭不動產有優
    先承買權，則屬兩造實體上之爭執，非本院所得審究，故抗
    告人以相對人並非承租人，就系爭不動產並無優先承購權為
    由，主張有民事訴訟法第536條第1項規定之特別情事，難認
    有據。次查相對人聲請對系爭不動產假處分，無非係為保全
    其就系爭不動產之優先承買權，及請求抗告人移轉系爭不動
    產之所有權登記之權利（見原法院卷第33頁至第36頁及本院
    卷第19頁至第22頁之相對人民事起訴狀）。核其內容顯非代
    以金錢給付可達其請求之終局目的，故與民事訴訟法第536
    條第1項規定之「假處分所保全之請求，得以金錢之給付達
    其目的」之要件並不相符，是抗告人據此聲請撤銷假處分，
    亦非有據。另查縱如抗告人所云，其因本件假處分而無法履
    行與第三人杜清秀間買賣契約之義務，致將遭受第三人杜清
    秀請求鉅額之損害賠償，而有「受難以補償之重大損害」之
    情形。惟查其此項違約所應負擔之損害賠償內容約有返還買
    賣價金、賠付違約金等（見原法院卷第9頁至第15頁之不動
    產買賣契約書），均非不得以金錢給付為之，故亦非屬難以
    補償之損害，因此抗告人據此主張撤銷假處分，仍非可取。
    從而，原法院所為駁回抗告人聲請撤銷假處分之裁定，並無
    不合。抗告論旨仍執前詞指摘原裁定不當，聲明廢棄，為無
    理由。
四、據上論結，本件抗告為無理由，爰裁定如主文。
中    華    民    國    100    年    6    月    29    日
                    民事第十六庭
                        審判長法  官  王聖惠
                              法  官  呂淑玲
                              法  官  謝碧莉
正本係照原本作成。
本裁定除以適用法規顯有錯誤為理由外，不得再抗告。如提起再
抗告，應於收受後10日內委任律師為代理人向本院提出再抗告狀
。並繳納再抗告費新台幣１千元。
中    華    民    國   100    年    6     月    29    日
                              書記官  李翠齡